# 关于购买日之前发生的交易，在资产负债表日是否需要抵销的问题

提问人：金瓶儿 时间：2015-12-01 21:58:05
假设A和B之间在 2014 年 3 月份发生了很多交易，然后A在 2014 年 6 月份进行收购，成为子公司，那在 2014 年年末编制合并报表的时候，是否需要抵销 3 月份发生的交易？

回答人：chenyiwei
假设 2014 年 3 月的交易和 2014 年 6 月的股权收购（合并）事项不存在关联，不是一揽子交易，具有合理的商业实质， 2014 年 6 月的合并是非同一控制下的，则购买日前发生的交易在购买日后编制的合并报表中不涉及抵销问题。